【裁判字號】    90,易,571
【裁判日期】    900731
【裁判案由】    藏匿人犯
【裁判全文】
臺灣屏東地方法院刑事判決                            九十年度易字第五七一號
    公  訴  人  臺灣屏東地方法院檢察署檢察官
    被      告  甲○○
右列被告因藏匿人犯案件，經檢察官提起公訴（九十年度偵字第七七九號），本院判
決如左：
     主  文
甲○○無罪。
     理  由
一、公訴意旨略以：被告甲○○與楊承震係夫妻關係，明知楊承震因流氓案件經臺灣
    高雄地方法院於民國八十九年五月三十一日通緝在案，竟提供高雄市○○街九十
    一之二號三樓租屋處，供楊承震藏匿居住。嗣於九十年一月二十日晚上十一時四
    十五分許，經警在上開處所內查獲楊承震，因認被告甲○○涉有刑法第一百六十
    四條第一項之藏匿人犯罪嫌。
二、按犯罪事實應依證據認定之，無證據不得推定其犯罪事實，刑事訴訟法第一百五
    十四條定有明文。而認定犯罪事實所憑之證據，無論係直接證據或間接證據，其
    為訴訟上之證明，須於通常一般之人均不致有所懷疑，而得確信其為真實之程度
    者，始得據為有罪之認定，倘其證明尚未達到此一程度，而有合理之懷疑存在，
    無從為有罪之確信，復無其他調查途徑可尋，法院即應為無罪之判決，最高法院
    著有七十六年臺上字第四九八六號判例意旨可資參照。
三、公訴人認被告甲○○涉有上開犯行，無非以被告於偵查中自承知悉其夫楊承震曾
    因違反槍砲彈藥刀械管制條例案件，高雄縣旗山分局員警曾至住處，要求伊轉告
    楊承震至警局說明，且曾代收楊承震之法院傳票等語為主要論據。然訊據被告甲
    ○○堅詞否認有何藏匿人犯犯行，辯稱：並不知道楊承震遭法院通緝，警察來家
    中找楊承震時，未說明是何事，也不知法院傳楊承震是何案由，高雄市○○街九
    十一之二號三樓是伊姊姊承租，去那裡是為了幫姊姊照顧小孩，楊承震並未住在
    那裡，只是偶爾過來等語。
四、經查：楊承震固因流氓案件經臺灣高雄地方法院於八十九年五月三十一日發佈通
    緝，有查捕逃犯作業移送資料報表一紙在卷可稽，然刑法第一百六十四條第一項
    之藏匿犯人罪，需行為人主觀上知悉行為對象為犯人或脫逃人，並基於使之隱藏
    之意思，在客觀上為使偵查機關不能發現或難以發現犯人確實所在之積極行為。
    被告甲○○雖於偵查中自承知悉楊承震有違反槍砲彈藥刀械管制條例前科，旗山
    分局員警曾來家中找過楊承震，且曾代收楊承震之法院傳票等語，然上開情事僅
    能證明被告甲○○知悉警方及法院在找楊承震，並不足證明被告主觀上有藏匿犯
    人之意思，又查高雄市○○街九十一之號三樓房屋並非被告甲○○出面承租，供
    楊承震逃避查緝之用，則楊承震於被告居住該屋期間，基於夫妻關係前來同居，
    尚難以此認定被告有何妨礙偵查機關發現犯人確實所在之積極藏匿之行為。既無
    足夠證據證明被告主觀上有藏匿犯人之意思，客觀上又無積極之藏匿犯人行為，
    被告犯罪既不能證明，揆諸前揭說明，依法自應為被告無罪之諭知。據上論斷，
    應依刑事訴訟法第三百零一條第一項，判決如主文。
中      華      民      國    九十      年      七      月    三十一    日
                                      臺灣屏東地方法院刑事第三庭
                                          審判長法  官   黃國永
                                                法  官   余德正
                                                法  官   陳姵君
右正本證明與原本無異。
對於本判決如有不服應於收受送達後十日內向本院提出上訴書狀上訴於台灣高等法院
高雄分院並按他造當事人之人數附具繕本。
                                               書記官   蔡德章
中      華      民      國      九十      年      七    月    三十一    日


司法院資訊處製作；財團法人民間司法改革基金會備份。
